臺灣彰化地方法院刑事判決　　　　　　　100年度訴字第394號
公　訴　人　臺灣彰化地方法院檢察署檢察官
被　　　告　陳海強
上列被告因違反毒品危害防制條例案件，經檢察官提起公訴（10
0 年度毒偵字第100 號），被告於準備程序進行中，就被訴事實
為有罪之陳述，經本院合議庭裁定由受命法官獨任進行簡式審判
程序，判決如下：
    主  文
陳海強施用第一級毒品，累犯，處有期徒刑柒月，又施用第二級
毒品，累犯，處有期徒刑月。應執行有期徒刑捌月。
    犯罪事實及理由
壹、程序事項：
    本件經被告於準備程序期日為有罪之陳述，經受命法官告知
    簡式審判程序之旨，並聽取當事人之意見後，本院認無不得
    或不宜改依簡式審判程序進行之處，爰依刑事訴訟法第273
    條之1 第1 項，裁定由受命法官獨任進行簡式審判程序，則
    依據刑事訴訟法第273 條之2 、同法第159 條第2 項之規定
    ，不適用傳聞法則有關限制證據能力之相關規定；並得依同
    法第310 條之2 之準用同法第454 條之規定製作略式判決書
    ，依法僅需記載犯罪事實、證據名稱及應適用之法條，並得
    以簡略方式為之，合先敘明。
貳、實體事項：
一、構成犯罪事實：
    陳海強前於民國83年間因詐欺案件，經本院以91年度訴緝字
    第17號判處有期徒刑5 年，嗣經臺灣高等法院臺中分院以91
    年度上訴字第1637號改判處有期徒刑4 年6 月確定，經入監
    執行，94年11月4 日縮短刑期假釋出監並交付保護管束，95
    年8 月27日假釋期滿未經撤銷，其未執行之刑以已執行論而
    執行完畢（構成累犯）。又其於98年間因施用毒品，經本院
    裁定送觀察、勒戒後，因認無繼續施用毒品之傾向，99年1
    月7 日執行完畢釋放，由臺灣彰化地方法院檢察署檢察官以
    98年度毒偵緝字第127 號為不起訴處分確定。猶不知戒除毒
    癮，復分別基於施用第一級毒品海洛因及第二級毒品甲基安
    非他命之犯意，於99年12月10日晚上9 時許，在其位於彰化
    縣彰化市○○街80-7號之住處，以將海洛因摻入香菸點燃吸
    食之方式，施用第一級毒品海洛因1 次，另以將甲基安非他
    命置於鋁箔紙上以火燒烤產生煙霧而吸食之方式，施用第二
    級毒品甲基安非他命1 次。嗣於99年12月13日為警採尿送驗
    ，結果呈安非他命、甲基安非他命及嗎啡陽性反應，始悉上
    情。
二、認定犯罪事實所憑之證據名稱：
  (一)彰化縣警察局鹿港分局委託鑑驗尿液代號與真實姓名對照表
    （尿液代號：JＺ00000000000 號，即100 年度保字第156 號
    ）及檢察官強制到場強制採驗尿液許可書：足知送驗尿液為
    被告陳海強所親自排收。
  (二)中山醫學大學附設醫院檢驗科藥物檢測中心100 年2 月24日
    尿液檢驗複驗報告（原始編號：100 年度保字第156 號、實
    驗編號：0000000 號）：檢出有安非他命、甲基安非他命陽
    性反應（安非他命檢出濃度為79ng/ml 、甲基安非他命檢出
    濃度為534ng/ml）及嗎啡陽性反應（嗎啡檢出濃度為269ng/
    ml）。
  (三)臺灣高等法院被告前案紀錄表、刑案資料查註紀錄表、全國
    施用毒品案件紀錄表、受觀察勒戒人毒品及前科紀錄簡列表
    、矯正簡表。
  (四)被告陳海強之自白。
三、論罪科刑之理由：
  (一)按海洛因、甲基安非他命分別為毒品危害防制條例第2 條第
    2 項第1 款、第2 款所定之第一級、第二級毒品，不得非法
    持有、施用。核被告陳海強所為，係犯毒品危害防制條例第
    10條第1 項之施用第一級毒品罪，及同條第2 項之施用第二
    級毒品罪。
  (二)被告施用毒品而持有海洛因、甲基安非他命之行為，為施用
    之高度行為所吸收，均不另論罪。
  (三)又被告所犯上開施用第一、二級毒品各1 次之2 罪間，犯意
    各別，罪名互異，應予分論併罰。
  (四)查被告前於83年間因詐欺案件，經本院以91年度訴緝字第17
    號判處有期徒刑5 年，嗣經臺灣高等法院臺中分院以91年度
    上訴字第1637號改判處有期徒刑4 年6 月確定，經入監執行
    ，94年11月4 日縮短刑期假釋出監並交付保護管束，95年8
    月27日假釋期滿未經撤銷，其未執行之刑以已執行論而執行
    完畢，有臺灣高等法院被告前案紀錄表1 件在卷可參，其於
    5 年內故意再犯本件有期徒刑以上之罪，為累犯，應依刑法
    第47條第1 項之規定，加重其刑。
  (五)爰審酌被告為國小肄業，有水泥工專長，僅因先前工作受傷
    手不能張合，方再度施用毒品以麻醉自己，及前有多次毒品
    前科，再犯本件施用毒品之罪，亟待矯治，其施用毒品係屬
    自戕行為並未損害他人，暨其於犯罪後已深知悔悟並坦承犯
    行，同時考量施用毒品之戒癮性不高，極易一再施用，本次
    施用毒品之檢測濃度等一切情狀，分別量處如主文所示之刑
    ，並合併定其應執行刑示懲。
四、應適用之法律：
  (一)刑事訴訟法第273 條之1 第1 項、第299 條第1 項前段、第
    310 條之2 、第454 條第1 項。
  (二)毒品危害防制條例第10條第1 項、第2 項，刑法第11條前段
    、第47條第1 項、第51條第5 款。
本案經檢察官陳隆翔到庭執行職務。
中    華    民    國  100     年    3     月    31    日
                  刑事第五庭    法  官    李淑惠
以上正本證明與原本無異。
如不服本判決應於收受判決後10日內向本院提出上訴書狀，並
應敘述具體理由。其未敘述上訴理由者，應於上訴期間屆滿後
20日內向本院補提理由書(均須按他造當事人之人數附繕本)
「切勿逕送上級法院」。
中    華    民    國  100     年    3     月    31    日
                                書記官    張清秀
附錄本案論罪科刑法條全文:
毒品危害防制條例第10條
施用第一級毒品者，處 6 月以上 5 年以下有期徒刑。
施用第二級毒品者，處 3 年以下有期徒刑。